【裁判字號】    95,交聲,545
【裁判日期】    951023
【裁判案由】    聲明異議
【裁判全文】
臺灣高雄地方法院交通事件裁定         95年度交聲字第545號
原處分機關  高雄市政府
異  議  人  乙○○
上列異議人因違反道路交通管理處罰條例案件，對於高雄市政府
中華民國95年8 月8 日所為之裁決（裁決書字號：高市府交裁字
第32－ＢO0000000號）聲明異議，本院裁定如下：
    主  文
異議駁回。
    理  由
一、異議意旨略以：異議人遭原處分機關舉發於民國95年6 月29
    日早上8 時27分許，駕駛車號ZFQ-366 號輕型機車行經高雄
    市○○路與高速公路西側之西向東路口，因闖紅燈及不服從
    交通勤務警察之稽查，而裁罰新台幣（下同）2,700 元，但
    異議人當時並未遭員警攔下舉發闖紅燈，亦不可能不服從員
    警之指揮稽查，故原處分顯有違誤，爰依法聲明異議等語。
二、按汽車駕駛人，行經有燈光號誌管制之交岔路口闖紅燈者，
    處新臺幣1,800 元以上5,400 元以下罰鍰，道路交通管理處
    罰條例第53條第1 項定有明文。另按汽車駕駛人，駕駛汽車
    不服從交通勤務警察或依法令執行交通指揮、稽查任務人員
    之指揮或稽查，處新臺幣900 元以上1,800 元以下罰鍰，同
    條例第60條第2 項第1 款亦有明定。再依同法第63條第1 項
    第3 款規定，汽車駕駛人有第53條之情形者，除依原條款處
    罰鍰外，並予記違規點數3點。
三、訊據異議人固坦認曾於上揭時地騎乘車號ZFQ-366 號輕型機
    車行經高雄市○○路與高速公路西側之西向東路口，惟否認
    有何闖越紅燈或不服從交通勤務警察稽查之行為。而經證人
    即當時舉發異議人違規事實之警員甲○○到庭證稱：本案係
    我舉發，舉發地點（中正路與高速公路交叉路口西側）係一
    多時相之紅綠燈號誌，當時汽車右轉專用號誌已亮起，也就
    是在中正路上的汽車可以右轉上南下的高速公路或快速道路
    ，同時機慢車道的紅燈亦已亮起。號誌變換完後，我們警員
    先清道，也就是讓已進入交叉路口的車輛向前行進入下一個
    路口，但尚未進入路口之車輛，我們會要求停止下來，異議
    人當時所騎乘的機車是還沒到停止線前的第一部車輛。當時
    我站在機慢車道的號誌箱旁邊，我的分隊長則站在我前方機
    慢車的車道上，要阻止異議人再向前行，他在距異議人約2
    公尺處鳴笛並右手高舉，這是表示前方來車停止，但異議人
    竟然騎車閃過分隊長再向前行，並騎到高速公路涵洞下方（
    即中正路與高速公路交叉路口東側），因為該東側的紅綠燈
    要配合西側車輛向前行或左轉北上高速公路，因此綠燈秒數
    較西側為長，故異議人便趁該東側仍為綠燈之機會，直行往
    鳳山方向駛去。因為當時係交通尖峰時段，主要是以交通疏
    導為主，並非以舉發違規為主，因此我們當場發現上揭違規
    事實後，回到隊上先依看到的車號進行查證，再製單舉發等
    語。而舉發員警甲○○與異議人素不認識，亦無仇怨，主觀
    上並無惡意誣陷異議人之動機，且觀諸甲○○就案發始末為
    如此巨細靡遺之陳述，經異議人及本院當庭詰問亦未發現前
    後有何矛盾或與經驗法則相違之處，又與異議人自承當時確
    騎乘機車行經該處等情相符，綜上堪認證人證詞之可信度極
    高，縱違規行為未經攝影或照片等證據佐證，亦不過係員警
    因執行交通指揮勤務之便未當場攜帶照相或攝影器材而已，
    不能以此即謂上揭證詞不足採。綜上，足見異議人確係在行
    駛之機慢車道之交通號誌為紅燈、且執行交通指揮勤務之警
    察已在其前方鳴笛並高舉右手要求停止行駛之情形下，猶然
    閃越警方後再向前行，並趁東側號誌仍為綠燈之機會，再向
    鳳山方向直行而去。異議人猶仍辯稱未注意到設置在路邊的
    機慢車道紅綠燈號誌等語，顯然係推託之詞，不足採信。是
    異議人闖越紅燈及不服從執行交通勤務警察之指揮及稽查之
    之事實，甚為明確。原處分機關分別依道路交通管理處罰條
    例第53條第1 項及第60條第2 項第1 款之規定，裁處異議人
    罰鍰2,700 元，並依同法第63條第1 項規定記違規點數共3
    點，於法有據，裁處之罰鍰金額及方式亦無不當，本件異議
    為無理由，應予駁回。
四、據上論斷，應依道路交通案件處理法第19條，裁定如主文。
中    華    民    國    95    年    10    月    23    日
                      交通法庭  法  官  紀凱峰
以上正本證明與原本無異。
如不服本裁定，應於收受送達後5 日內向本院提出抗告狀。
中    華    民    國    95    年    10    月    24    日
                                書記官  黃進遠


司法院資訊處製作；財團法人民間司法改革基金會備份。
